【裁判字號】    89,訴,74
【裁判日期】    890316
【裁判案由】    妨害自由等
【裁判全文】
臺灣嘉義地方法院刑事判決                            八十九年度訴字第七四號
    公  訴  人  臺灣嘉義地方法院檢察署檢察官
    被      告  甲○○
    選任辯護人  王清海
右列被告因妨害自由等案件，經檢察官提起公訴（八十九年度偵字第八三號），本院
判決如左：
    主  文
甲○○以非法方法，剝奪人之行動自由，處有期徒刑肆月。
被訴傷害部分不受理。
    事  實
一、甲○○前因犯重利罪，經台灣高等法院台中分院以八十八年上訴字第二九九號判
    處有期徒刑三月，緩刑三年確定，現仍在緩刑中。詎仍不知悔改，於民國八十八
    年十一月二十八日二十時三十分，在嘉義縣朴子市梅華里一四四號其配偶乙○○
    所經營之西藥房內，與乙○○發生爭吵，遂拿起不明物體先丟擲乙○○，乙○○
    見狀亦以不明物體回擲甲○○，甲○○即基於傷害乙○○身體之犯意衝至乙○○
    身前，以手肘壓住乙○○脖子，致使乙○○受有下唇擦傷、胸擦傷、瘀傷、左上
    臂瘀傷、頸部瘀傷等傷害（傷害部分業經撤回告訴），乙○○拿起身旁剪刀抵抗
    ，但為甲○○奪下，乙○○欲往屋外逃跑，卻被甲○○另行起意，先以不法腕力
    將乙○○拉回屋內，再將鐵門拉下，以此方式剝奪乙○○之行動自由，復出言恐
    嚇要讓乙○○死，致令乙○○心生畏懼。
二、案經乙○○訴由嘉義縣警察局朴子分局報請臺灣嘉義地方法院檢察署檢察官偵查
    起訴。
    理  由
一、訊據被告甲○○矢口否認有何右揭妨害自由及恐嚇之犯行，辯稱伊將鐵門拉下係
    為防止家醜外揚，如果確有控制乙○○行動自由之意思，乙○○怎有機會打電話
    報警，伊亦未恐嚇乙○○云云。
二、經查，被告甲○○如何於八十八年十一月二十八日二十時三十分許，因酒後返家
    與妻子乙○○發生爭吵，並以不明物體互相丟擲，雙方並發生肢體衝突，隨後乙
    ○○欲逃出門外求救，竟遭被告拉回並將鐵門放下，又出言恐嚇要讓乙○○死等
    情，業據被害人乙○○迭於警訊、偵查中及本院調查時指訴不移，又依卷附乙○
    ○診斷書所載黃女受有下唇擦傷、胸擦傷、瘀傷、左上臂瘀傷、頸部瘀傷等傷害
    觀之，當時雙方爭執想必相當激烈，乙○○在遭受攻擊為求自保而逃出屋外，被
    告盛氣之下當然不願讓乙○○離開，故將乙○○拉回並將西藥房鐵門放下，並出
    言恐嚇乙○○均與常情不相違背，況被告與乙○○係夫妻關係，如非確有其事，
    乙○○亦不可能誣陷被告。至乙○○於本院審理時改稱被告未限制其行動自由，
    其可自後門離開等語，顯係事後迴護被告之詞，尚難作為被告有利之證據。綜上
    所述，被告上開所辯，係屬卸責之詞，不足採信。本件事證明確，被告犯行洵堪
    認定。
三、核被告所為係犯刑法第三百零五條恐嚇及同法第三百零二條第一項之以非法方法
    剝奪人之行動自由罪。所犯恐嚇與剝奪人之行動自由二罪間有方法目的之牽連關
    係，為牽連犯，應從一重之剝奪他人行動自由罪處斷。爰審酌被告犯罪之動機、
    目的、手段，犯罪時所受之刺激及其品性、生活狀況、智識程度、犯罪所生之損
    害，及犯罪後態度等一切情狀，量處如主文所示之刑。
四、按告訴乃論之罪，告訴人於第一審辯論終結前得撤回其告訴；又告訴經撤回者，
    應諭知不受理之判決。刑事訴訟法第二百三十八條第一項、第三百零三條第三款
    定有明文。查本件被告被訴傷害部分，公訴人認係觸犯刑法第二百七十七條第一
    項之罪，依同法第二百八十七條前段之規定，須告訴乃論。茲據告訴人乙○○於
    審判中撤回其告訴，有刑事撤回告訴狀乙份附卷可稽，又本部分與前揭有罪部分
    間，犯意各別，且行為互殊，係屬數罪，依照首開說明，爰依法諭知公訴不受理
    之判決。
據上論斷，應依刑事訴訟法第二百九十九條第一項前段、第三百零三條第三款，刑法
第三百零五條、第三百零二條第一項、第五十五條，罰金罰鍰提高標準條例第一條前
段，判決如主文。
本案經檢察官林世芬到庭執行職務
中      華      民      國    八十九    年      三      月     十六     日
                                      臺灣嘉義地方法院刑事第二庭
                                          法  官  曾    文    欣
右正本證明與原本無異。
如不服本判決，應於判決送達後十日內向本院提出上訴狀( 應附繕本 )。
中      華      民      國    八十九    年      三      月     十六     日
                                          書記官  張    鑽    銘
附錄：
刑法第三百零五條
以加害生命、身體、自由、名譽、財產之事恐嚇他人，致生危害於安全者，處二年以
下有期徒刑、拘役或三百元以下罰金。
刑法第三百零二條
私行拘禁或以其他非法方法，剝奪人之行動自由者，處五年以下有期徒刑、拘役或三
百元以下罰金。


司法院資訊處製作；財團法人民間司法改革基金會備份。
